臺灣桃園地方法院刑事裁定
111年度聲字第800號
聲  請  人  臺灣桃園地方檢察署檢察官
受  刑  人  簡承宗



上列聲請人因受刑人數罪併罰有二裁判以上，聲請定其應執行之
刑，本院裁定如下： 
    主  文
簡承宗犯如附表所示之罪，所處如附表所示之有期徒刑，應執行
有期徒刑拾捌年陸月。
    理  由
一、聲請意旨略以：受刑人簡承宗因竊盜等案件，先後經判決確
    定如附表所示，應依刑法第53條、第51條第5款等規定，定
    其應執行之刑，爰依刑事訴訟法第477條第1項規定提出聲請
    。 
二、按數罪併罰，有二裁判以上者，依第51條之規定，定其應執
    行之刑，刑法第53條定有明文。又數罪之宣告刑出於二以上
    之科刑判決而得併合處罰定其應執行刑者，以該數罪俱係在
    首先確定之科刑判決確定前所犯者為限（最高法院88年度台
    上字第7381號判決意旨參照）。又法律上屬於自由裁量事項
    ，尚非概無法律性之拘束，在法律上有其外部界限及內部界
    限。前者法律之具體規定，使法院得以具體選擇為適當裁判
    ，此為自由裁量之外部界限。後者法院為自由裁量時，應考
    量法律之目的，法律秩序之理念所在，此為自由裁量之內部
    界限。法院為裁判時，二者均不得有所踰越。在數罪併罰而
    二裁判以上，應定其應執行刑之案件，法院所為刑之酌定，
    固屬自由裁量事項，然對於法律之內、外部界限，仍均應受
    其拘束（最高法院92年度台非字第187號、94年度台非字第
    21號判決意旨參照）。刑法第50條規定：「裁判確定前犯數
    罪者，併合處罰之。但有下列情形之一者，不在此限：一、
    得易科罰金之罪與不得易科罰金之罪。二、得易科罰金之罪
    與不得易服社會勞動之罪。三、得易服社會勞動之罪與不得
    易科罰金之罪。四、得易服社會勞動之罪與不得易服社會勞
    動之罪。前項但書情形，受刑人請求檢察官聲請定應執行刑
    者，依第51條規定定之」，本件受刑人就附表所犯不得易科
    罰金之罪及得易科罰金之罪，業已請求臺灣桃園地方檢察署
    檢察官就各宣告刑聲請向法院定應執行刑，有調查表乙份在
    卷可證，是以，本件檢察官聲請就附表各編號宣告刑一併定
    應執行刑，尚無不合。 
三、經查：本件受刑人分別於如附表所示之犯罪時間，因竊盜等
    案件，分別經附表所示法院判處各該宣告刑，並分別於附表
    所示時間確定在案，附表編號1至67所示各罪之犯罪時間均
    在民國104年5月29日前，附表編號1至47宣告刑曾定執行刑
    為有期徒刑13年6月確定，附表編號49宣告刑曾定執行刑為
    有期徒刑3年10月確定，附表編號52宣告刑曾定執行刑為有
    期徒刑1年8月確定，附表編號55宣告刑曾定執行刑為有期徒
    刑2年4月確定，附表編號56宣告刑曾定執行刑為有期徒刑1
    年6月確定，附表編號57宣告刑曾定執行刑為有期徒刑8月確
    定，附表編號58宣告刑曾定執行刑為有期徒刑10月確定，附
    表編號59宣告刑曾定執行刑為有期徒刑1年11月確定，附表
    編號60宣告刑曾定執行刑為有期徒刑1年10月確定，附表編
    號61宣告刑曾定執行刑為有期徒刑1年確定，附表編號62宣
    告刑曾定執行刑為有期徒刑2年2月確定，附表編號63宣告刑
    曾定執行刑為有期徒刑8月確定，附表編號65宣告刑曾定執
    行刑為有期徒刑2年確定，有附表「確定判決」及「案號」
    欄位對應所示之各判決影本、本院105年度聲字第793號裁定
    影本、臺灣高等法院被告前案紀錄表等在卷可稽，聲請人聲
    請定其應執行之刑，認聲請正當，本院審酌定執行刑應遵守
    之外部與內部界限，暨斟酌受刑人之犯罪情節，其中所犯竊
    盜、偽造文書、詐欺等罪，或於一定期間內反覆所犯，或於
    同一日反覆所犯，侵害法益均為財產法益或社會法益，罪質
    類同，行為手段也相類似，故於併合處罰時，其責任非難重
    複之程度較高，自應酌定較低之應執行刑，蓋如以實質累加
    方式執行，刑責恐將偏重過苛，不符現代刑事政策及刑罰之
    社會功能等情，定其應執行之刑如主文所示。
據上論斷，應依刑事訴訟法第477條第1項，刑法第53條、第51條
第5款，裁定如主文。 　　　　
中　　華　　民　　國　　111 　年　　3 　　月　　24　　日
                  刑事第十二庭    法　官　張宏任
以上正本證明與原本無異。
如不服本裁定，應於裁定送達後5 日內向本院提出抗告狀。
                                  書記官  陳美靜
中　　華　　民　　國　　111 　年　　3 　　月　　25　　日


















附表：
編號        1        2       3 罪名  竊盜 偽造文書 偽造文書 宣告刑  有期徒刑9月 有期徒刑7月 有期徒刑7月 犯罪日期  103年9月20日 103年9月20日 103年9月20日 偵查（自訴）機關年度案號  新竹地檢103年度偵字第11360號 新竹地檢103年度偵字第11360號 新竹地檢103年度偵字第11360號 最後事實審 法院 臺灣高等法院 臺灣高等法院 臺灣高等法院  案號 104年度上訴字第965號 104年度上訴字第965號 104年度上訴字第965號  判決日期 104年5月29日 104年5月29日 104年5月29日 確定判決 法院 臺灣高等法院 臺灣高等法院 臺灣高等法院  案號 104年度上訴字第965號 104年度上訴字第965號 104年度上訴字第965號  確定日期 104年5月29日 104年5月29日 104年5月29日 

編號       4      5      6  罪名  偽造文書 偽造文書 竊盜 宣告刑  有期徒刑7月 有期徒刑7月 有期徒刑9月 犯罪日期  103年9月20日 103年9月20日 103年10月4日 偵查（自訴）機關年度案號  新竹地檢103年度偵字第11360號 新竹地檢103年度偵字第11360號 新竹地檢103年度偵字第11360號 最後事實審 法院 臺灣高等法院 臺灣高等法院 臺灣高等法院  案號 104年度上訴字第965號 104年度上訴字第965號 104年度上訴字第965號  判決日期 104年5月29日 104年5月29日 104年5月29日 確定判決 法院 臺灣高等法院 臺灣高等法院 臺灣高等法院  案號 104年度上訴字第965號 104年度上訴字第965號 104年度上訴字第965號  確定日期 104年5月29日 104年5月29日 104年5月29日 

編號        7        8       9 罪名  竊盜 竊盜 竊盜 宣告刑  有期徒刑7月 有期徒刑9月 有期徒刑9月 犯罪日期  103年10月4日 103年10月4日 103年10月13日 偵查（自訴）機關年度案號  新竹地檢103年度偵字第11360號 新竹地檢103年度偵字第11360號 新竹地檢103年度偵字第11360號 最後事實審 法院 臺灣高等法院 臺灣高等法院 臺灣高等法院  案號 104年度上訴字第965號 104年度上訴字第965號 104年度上訴字第965號  判決日期 104年5月29日 104年5月29日 104年5月29日 確定判決 法院 臺灣高等法院 臺灣高等法院 臺灣高等法院  案號 104年度上訴字第965號 104年度上訴字第965號 104年度上訴字第965號  確定日期 104年5月29日 104年5月29日 104年5月29日 

編號       10       11      12   罪名  竊盜 竊盜 竊盜 宣告刑  有期徒刑9月 有期徒刑9月 有期徒刑7月 犯罪日期  103年10月17日 103年10月14日 103年10月19日 偵查（自訴）機關年度案號  新竹地檢103年度偵字第11360號 新竹地檢103年度偵字第11360號 新竹地檢103年度偵字第11360號 最後事實審 法院 臺灣高等法院 臺灣高等法院 臺灣高等法院  案號 104年度上訴字第965號 104年度上訴字第965號 104年度上訴字第965號  判決日期 104年5月29日 104年5月29日 104年5月29日 確定判決 法院 臺灣高等法院 臺灣高等法院 臺灣高等法院  案號 104年度上訴字第965號 104年度上訴字第965號 104年度上訴字第965號  確定日期 104年5月29日 104年5月29日 104年5月29日 

編號       13      14       15 罪名  詐欺 偽造文書 竊盜 宣告刑  有期徒刑5月 有期徒刑3月 有期徒刑5月 犯罪日期  103年10月4日 103年10月4日 103年10月5日 偵查（自訴）機關年度案號  新竹地檢103年度偵字第11536號 新竹地檢103年度偵字第11536號 新竹地檢103年度偵字第11536號 最後事實審 法院 臺灣高等法院 臺灣高等法院 臺灣高等法院  案號 104年度上訴字第965號 104年度上訴字第965號 104年度上訴字第965號  判決日期 104年5月29日 104年5月29日 104年5月29日 確定判決 法院 臺灣高等法院 臺灣高等法院 臺灣高等法院  案號 104年度上訴字第965號 104年度上訴字第965號 104年度上訴字第965號  確定日期 104年5月29日 104年5月29日 104年5月29日 

編號        16      17      18 罪名  詐欺 偽造文書 偽造文書 宣告刑  有期徒刑3月 有期徒刑3月 有期徒刑3月 犯罪日期  103年10月14日 103年10月19日 103年10月8日 偵查（自訴）機關年度案號  新竹地檢103年度偵字第11536號 新竹地檢103年度偵字第11536號 臺中地檢104年度偵字第5483號 最後事實審 法院 臺灣高等法院 臺灣高等法院 台中地方法院  案號 104年度上訴字第965號 104年度上訴字第965號 104年度審簡字第495號  判決日期 104年5月29日 104年5月29日 104年6月25日 確定判決 法院 臺灣高等法院 臺灣高等法院 台中地方法院  案號 104年度上訴字第965號 104年度上訴字第965號 104年度審簡字第495號  確定日期 104年5月29日 104年5月29日 104年7月27日（聲請書附表誤植為6月25日） 

編號       19      20       21 罪名  竊盜 偽造文書 偽造文書 宣告刑  有期徒刑5月 有期徒刑5月 有期徒刑5月 犯罪日期  103年10月8日 104年1月26日 103年10月8日 偵查（自訴）機關年度案號  臺中地檢104年度偵字第5483號 臺中地檢104年度偵字第5483號 臺中地檢104年度偵字第5483號 最後事實審 法院 台中地方法院 台中地方法院 台中地方法院  案號 104年度審簡字第495號 104年度審簡字第495號 104年度審簡字第495號  判決日期 104年6月25日 104年6月25日 104年6月25日 確定判決 法院 台中地方法院 台中地方法院 台中地方法院  案號 104年度審簡字第495號 104年度審簡字第495號 104年度審簡字第495號  確定日期 104年7月27日（聲請書附表誤植為6月25日） 104年7月27日（聲請書附表誤植為6月25日） 104年7月27日（聲請書附表誤植為6月25日） 

編號       22      23      24 罪名  偽造文書 偽造文書 偽造文書 宣告刑  有期徒刑4月（聲請書附表誤植為3月） 有期徒刑3月 有期徒刑3月 犯罪日期  103年10月8日 103年10月8日 103年10月8日 偵查（自訴）機關年度案號  臺中地檢104年度偵字第5483號 臺中地檢104年度偵字第5483號 臺中地檢104年度偵字第5483號 最後事實審 法院 台中地方法院 台中地方法院 台中地方法院  案號 104年度審簡字第495號 104年度審簡字第495號 104年度審簡字第495號  判決日期 104年6月25日 104年6月25日 104年6月25日 確定判決 法院 台中地方法院 台中地方法院 台中地方法院  案號 104年度審簡字第495號 104年度審簡字第495號 104年度審簡字第495號  確定日期 104年7月27日（聲請書附表誤植為6月25日） 104年7月27日（聲請書附表誤植為6月25日） 104年7月27日（聲請書附表誤植為6月25日） 

編號       25      26      27 罪名  偽造文書 毒品危害防制條例 竊盜 宣告刑  有期徒刑6月 有期徒刑4月 有期徒刑5月 犯罪日期  104年1月26日 103年12月14日 103年11月30日 偵查（自訴）機關年度案號  臺中地檢104年度偵字第5483號 桃園地檢104年度毒偵字第942號 新竹地檢104年度偵緝字第257號 最後事實審 法院 台中地方法院 桃園地方法院 新竹地方法院  案號 104年度審簡字第495號 104年度審易字第1169號 104年度審訴字第277號  判決日期 104年6月25日 104年7月22日 104年9月16日 確定判決 法院 台中地方法院 桃園地方法院 新竹地方法院  案號 104年度審簡字第495號 104年度審易字第1169號 104年度審訴字第277號  確定日期 104年7月27日（聲請書附表誤植為6月25日） 104年8月17日 104年10月12日（聲請書附表誤植為10月22日） 

編號       28      29      30 罪名  偽造文書 偽造文書 詐欺 宣告刑  有期徒刑6月 有期徒刑6月 有期徒刑4月 犯罪日期  103年11月30日 103年11月30日 103年11月30日 偵查（自訴）機關年度案號  新竹地檢104年度偵緝字第257號 新竹地檢104年度偵緝字第257號 新竹地檢104年度偵緝字第257號 最後事實審 法院 新竹地方法院 新竹地方法院 新竹地方法院  案號 104年度審訴字第277號 104年度審訴字第277號 104年度審訴字第277號  判決日期 104年9月16日 104年9月16日 104年9月16日 確定判決 法院 新竹地方法院 新竹地方法院 新竹地方法院  案號 104年度審訴字第277號 104年度審訴字第277號 104年度審訴字第277號  確定日期 104年10月12日（聲請書附表誤植為10月22日） 104年10月12日（聲請書附表誤植為10月22日） 104年10月12日（聲請書附表誤植為10月22日） 

編號       31      32      33   罪名  偽造文書 偽造文書 詐欺 宣告刑  有期徒刑6月 有期徒刑6月 有期徒刑4月 犯罪日期  103年11月30日 103年11月30日 103年11月30日 偵查（自訴）機關年度案號  新竹地檢104年度偵緝字第257號 新竹地檢104年度偵緝字第257號 新竹地檢104年度偵緝字第257號 最後事實審 法院 新竹地方法院 新竹地方法院 新竹地方法院  案號 104年度審訴字第277號 104年度審訴字第277號 104年度審訴字第277號  判決日期 104年9月16日 104年9月16日 104年9月16日 確定判決 法院 新竹地方法院 新竹地方法院 新竹地方法院  案號 104年度審訴字第277號 104年度審訴字第277號 104年度審訴字第277號  確定日期 104年10月12日（聲請書附表誤植為10月22日） 104年10月12日（聲請書附表誤植為10月22日） 104年10月12日（聲請書附表誤植為10月22日） 

編號       34      35       36  罪名  詐欺 詐欺 偽造文書 宣告刑  有期徒刑5月 有期徒刑5月 有期徒刑6月 犯罪日期  103年11月30日 103年11月30日 103年11月30日 偵查（自訴）機關年度案號  新竹地檢104年度偵緝字第257號 新竹地檢104年度偵緝字第257號 新竹地檢104年度偵緝字第257號 最後事實審 法院 新竹地方法院 新竹地方法院 新竹地方法院  案號 104年度審訴字第277號 104年度審訴字第277號 104年度審訴字第277號  判決日期 104年9月16日 104年9月16日 104年9月16日 確定判決 法院 新竹地方法院 新竹地方法院 新竹地方法院  案號 104年度審訴字第277號 104年度審訴字第277號 104年度審訴字第277號  確定日期 104年10月12日（聲請書附表誤植為10月22日） 104年10月12日（聲請書附表誤植為10月22日） 104年10月12日（聲請書附表誤植為10月22日） 

編號       37      38      39 罪名  偽造文書 偽造文書 偽造文書 宣告刑  有期徒刑6月 有期徒刑6月 有期徒刑6月 犯罪日期  103年11月30日 103年11月30日 103年11月30日 偵查（自訴）機關年度案號  新竹地檢104年度偵緝字第257號 新竹地檢104年度偵緝字第257號 新竹地檢104年度偵緝字第257號 最後事實審 法院 新竹地方法院 新竹地方法院 新竹地方法院  案號 104年度審訴字第277號 104年度審訴字第277號 104年度審訴字第277號  判決日期 104年9月16日 104年9月16日 104年9月16日 確定判決 法院 新竹地方法院 新竹地方法院 新竹地方法院  案號 104年度審訴字第277號 104年度審訴字第277號 104年度審訴字第277號  確定日期 104年10月12日（聲請書附表誤植為10月22日） 104年10月12日（聲請書附表誤植為10月22日） 104年10月12日（聲請書附表誤植為10月22日） 

編號       40      41         42 罪名  詐欺 詐欺 詐欺 宣告刑  有期徒刑4月 有期徒刑4月 有期徒刑4月 犯罪日期  103年11月30日 103年11月30日 103年11月30日 偵查（自訴）機關年度案號  新竹地檢104年度偵緝字第257號 新竹地檢104年度偵緝字第257號 新竹地檢104年度偵緝字第257號 最後事實審 法院 新竹地方法院 新竹地方法院 新竹地方法院  案號 104年度審訴字第277號 104年度審訴字第277號 104年度審訴字第277號  判決日期 104年9月16日 104年9月16日 104年9月16日 確定判決 法院 新竹地方法院 新竹地方法院 新竹地方法院  案號 104年度審訴字第277號 104年度審訴字第277號 104年度審訴字第277號  確定日期 104年10月12日（聲請書附表誤植為10月22日） 104年10月12日（聲請書附表誤植為10月22日） 104年10月12日（聲請書附表誤植為10月22日） 

編號       43      44      45 罪名  竊盜 竊盜 偽造文書 宣告刑  有期徒刑3月 有期徒刑8月 有期徒刑4月 犯罪日期  103年9月24日 103年10月11日 103年10月11日 偵查（自訴）機關年度案號  士林地檢104年度偵字第2551號 桃園地檢104年度偵字第6037號 桃園地檢104年度偵字第6037號 最後事實審 法院 士林地方法院 桃園地方法院 桃園地方法院  案號 104年度審簡字第1028號 104年度審訴字第1150號 104年度審訴字第1150號  判決日期 104年9月16日 104年9月30日 104年9月30日 確定判決 法院 士林地方法院 桃園地方法院 桃園地方法院  案號 104年度審簡字第1028號 104年度審訴字第1150號 104年度審訴字第1150號  確定日期 104年10月12日 104年11月2日 104年11月2日 

編號       46       47      48 罪名  竊盜 毒品危害防制條例 竊盜 宣告刑  有期徒刑7月 有期徒刑5月 有期徒刑8月 犯罪日期  104年1月19日 104年3月24日 103年10月3日 偵查（自訴）機關年度案號  宜蘭地檢104年度偵字第1561號 桃園地檢104年度毒偵字第2238號 新竹地檢104年度偵字第204、2977、4387、7170號 最後事實審 法院 宜蘭地方法院 桃園地方法院 新竹地方法院  案號 104年度易字第318號 104年度審易字第1738號 104年度訴字第245號  判決日期 104年10月16日 104年12月3日 104年12月18日 確定判決 法院 宜蘭地方法院 桃園地方法院 臺灣高等法院  案號 104年度易字第318號 104年度審易字第1738號 105年度上訴字第329號  確定日期 104年11月13日 104年12月28日 105年2月18日 

編號        49       50       51 罪名  偽造文書等 詐欺 詐欺 宣告刑  有期徒刑6月（共12罪）、有期徒刑4月（共2罪）、有期徒刑3月 有期徒刑3月 有期徒刑10月 犯罪日期  103年3月24日前某日、103年9月24日（6次）、103年10月3日（6次）、103年10月7日（2次） 103年8月15日 103年8月16日 偵查（自訴）機關年度案號  新竹地檢104年度偵字第204、2977、4387、7170號 苗栗地檢104年度偵字第1205號 苗栗地檢104年度偵字第1205號 最後事實審 法院 新竹地方法院 苗栗地方法院 苗栗地方法院  案號 104年度訴字第245號 104年度易字第738號 104年度易字第738號  判決日期 104年12月18日 105年3月15日 105年3月15日 確定判決 法院 臺灣高等法院 苗栗地方法院 苗栗地方法院  案號 105年度上訴字第329號 104年度易字第738號 104年度易字第738號  確定日期 105年2月18日 105年4月17日 105年4月17日 

編號       52       53      54 罪名  偽造文書等 竊盜 竊盜 宣告刑  有期徒刑4月（共2罪）、有期徒刑5月（共3罪）、有期徒刑3月（共2罪）、有期徒刑6月 有期徒刑7月 有期徒刑3月 犯罪日期  103年11月29日（共8次） 104年4月2日 104年4月2日 偵查（自訴）機關年度案號  桃園地檢104年度偵字第4869號 士林地檢104年度偵字第8066號 士林地檢104年度偵字第8066號 最後事實審 法院 桃園地方法院 士林地方法院 士林地方法院  案號 104年度訴字第959號 104年度審易字第2716號 104年度審易字第2716號  判決日期 105年3月25日 105年3月18日 105年3月18日 確定判決 法院 桃園地方法院 士林地方法院 士林地方法院  案號 104年度訴字第959號 104年度審易字第2716號 104年度審易字第2716號  確定日期 105年4月18日 105年4月26日 105年4月26日 

編號       55      56      57 罪名  偽造文書等 偽造文書等 偽造文書等 宣告刑  有期徒刑8月（共4罪） 有期徒刑6月（共2罪）、有期徒刑4月（共2罪） 有期徒刑3月、有期徒刑6月 犯罪日期  103年12月6日、103年12月10日、103年12月12日、103年12月14日 103年12月4日、103年12月6日（共2次）、103年12月10日 104年3月18日（共2次） 偵查（自訴）機關年度案號  桃園地檢103年度偵字第26374號 桃園地檢103年度偵字第26374號 桃園地檢105年度偵緝字第146號 最後事實審 法院 桃園地方法院 桃園地方法院 桃園地方法院  案號 104年度訴字第119號 104年度訴字第119號 105年度審訴字第381號  判決日期 105年4月27日 105年4月27日 105年6月2日 確定判決 法院 桃園地方法院 桃園地方法院 桃園地方法院  案號 104年度訴字第119號 104年度訴字第119號 105年度審訴字第381號  確定日期 105年5月23日 105年5月23日 105年7月4日 

編號       58      59      60 罪名  竊盜 偽造文書等 偽造文書等 宣告刑  有期徒刑5月、有期徒刑3月、有期徒刑4月 有期徒刑5月（共4罪）、有期徒刑4月（共3罪） 有期徒刑6月、有期徒刑5月（共2罪）、有期徒刑4月（共2罪） 犯罪日期  103年8月24日（共2次）、104年5月16日 103年10月14日（共7次） 103年9月6日、103年9月28日（共4次） 偵查（自訴）機關年度案號  桃園地檢104年度偵字第22354、22355號 臺北地檢103年度偵字第24165號 臺中地檢104年度偵字第14831號 最後事實審 法院 桃園地方法院 台北地方法院 台中地方法院  案號 105年度審簡字第121號 105年度簡字第1336號 105年度訴字第246號  判決日期 105年6月28日 105年8月24日 105年8月10日 確定判決 法院 桃園地方法院 台北地方法院 台中地方法院  案號 105年度審簡字第121號 105年度簡字第1336號 105年度訴字第246號  確定日期 105年7月21日 105年10月24日 105年12月9日 

編號        61       62       63 罪名  偽造文書等 偽造文書等 偽造文書等 宣告刑  有期徒刑8月、有期徒刑7月 有期徒刑7月（共2罪）、有期徒刑8月（共2罪） 有期徒刑3月、有期徒刑6月 犯罪日期  103年9月22日、103年9月28日 103年9月8日、103年9月9日（共3次） 103年9月9日（共2次） 偵查（自訴）機關年度案號  臺中地檢104年度偵字第14831號 士林地檢104年度偵字第2816號 士林地檢104年度偵字第2816號 最後事實審 法院 台中地方法院 士林地方法院 士林地方法院  案號 105年度訴字第246號 105年度審訴字第714號 105年度審訴字第714號  判決日期 105年8月10日 106年1月20日 106年1月20日 確定判決 法院 台中地方法院 士林地方法院 士林地方法院  案號 105年度訴字第246號 105年度審訴字第714號 105年度審訴字第714號  確定日期 105年12月9日 106年3月7日 106年3月7日 

編號       64      65      66 罪名  竊盜 偽造文書等 竊盜 宣告刑  有期徒刑4月 有期徒刑3月、有期徒刑5月（共3罪）、有期徒刑4月（共2罪） 有期徒刑5月 犯罪日期  103年10月14日 103年9月27日（共6次） 103年12月10日 偵查（自訴）機關年度案號  新北地檢104年度偵字第8441號 桃園地檢104年度偵字第6038號 新竹地檢104年度偵字第2971、7955號 最後事實審 法院 新北地方法院（聲請書附表誤植為臺灣高等法院） 桃園地方法院 新竹地方法院  案號 105年度簡上字第687號 106年度簡字第100號 105年度原易字第8號  判決日期 106年3月29日 106年3月31日 106年12月26日 確定判決 法院 新北地方法院（聲請書附表誤植為臺灣高等法院） 桃園地方法院 新竹地方法院  案號 105年度簡上字第687號 106年度簡字第100號 105年度原易字第8號  確定日期 106年3月29日 106年5月1日 107年1月29日 

編號       67 罪名  竊盜 宣告刑  有期徒刑3月 犯罪日期  103年8月24日 偵查（自訴）機關年度案號  桃園地檢107年度偵字第28543號 最後事實審 法院 桃園地方法院  案號 107年度桃簡字第2792號  判決日期 108年1月21日 確定判決 法院 桃園地方法院  案號 107年度桃簡字第2792號  確定日期 108年2月23日